臺灣屏東地方法院刑事判決　　　　　　 100年度交訴字第96號
公　訴　人　臺灣屏東地方法院檢察署檢察官
被　　　告　曾彥勳
上列被告因過失致死案件，經檢察官提起公訴（100 年度偵字第
6443號），嗣因被告就被訴事實為有罪之陳述，經本院裁定適用
簡式審判程序審理，判決如下：
    主  文
曾彥勳犯過失致人於死罪，處有期徒刑伍月，如易科罰金，以新
臺幣壹仟元折算壹日。緩刑貳年。
    事  實
一、曾彥勳於民國100 年6 月10日上午6 時25分許，騎乘車牌號
    碼580-DZV 號重型機車，沿屏東市○○街由南往北方向行駛
    ，行經海豐街24-2號前，本應注意車前狀況，並隨時採取必
    要之安全措施，且依當時天候晴、日間自然光線、柏油路面
    乾燥無缺陷或障礙物、視距良好等情況，並無不能注意之情
    事，竟疏未注意及此，適有路人胡吳寶玉於海豐街24-2號前
    ，亦未遵守行人於設有行人穿越道、人行天橋或人行地下道
    者，必須經由行人穿越道、人行天橋或人行地下道穿越，不
    得在其一百公尺範圍內穿越道路，及在劃有分向限制線之路
    段，不得穿越道路之規定，即逕由東往向西方向穿越馬路，
    曾彥勳因閃避不及而撞擊穿越馬路之胡吳寶玉，胡吳寶玉因
    此倒地，受有外傷性顱內出血、右側6 、7 、8 肋骨骨折併
    血胸，送醫後於10年6 月10日上午11時20分許不治死亡。曾
    彥勳於肇事後，在具偵查犯罪權限之公務員尚未發覺何人為
    肇事者前，於承辦本案交通事故之處理警員到場處理時，當
    場承認其為肇事者而願接受裁判，因而查悉上情。
二、案經胡吳寶玉之子胡有添告訴及臺灣屏東地方法院檢察署檢
    察官相驗後簽分偵查起訴。
    理  由
一、按本件被告所犯係死刑、無期徒刑、最輕本刑為3 年以上有
    期徒刑以外之罪，而其於本院審理時就被訴事實為有罪之陳
    述，經本院告知簡式審判程序之旨，並聽取其與公訴人之意
    見後，認無不得或不宜改依簡式審判程序進行之情事，依刑
    事訴訟法第273 條之1 第1 項規定，當庭裁定
    本件行簡式審判程序，合先敘明。
二、上揭犯罪事實，業據被告於本院審理中坦承不諱，此外並有
    義大醫院出具之主動出院診斷證明書、臺灣屏東地方法院檢
    察署相驗筆錄、相驗屍體證明書、檢驗報告書、相驗照片11
    張、道路交通事故現場圖、道路交通事故調查報告（一）（
    二）表各1 份、數位輸出現場照片15張等，足認被告前揭自
    白與事實相符，本案事證明確，被告犯行堪以認定。
三、按汽車（含機車）行駛時，駕駛人應注意車前狀況，並隨時
    採取必要之安全措施，道路交通安全規則第94條第3 項定有
    明文，被告駕駛機車自應注意上述道路交通安全規則之規定
    ，且本件車禍發生當時天候晴、日間自然光線、柏油路面乾
    燥無缺陷或障礙物、視距良好等情況，並無不能注意之情事
    ，被告竟疏於注意以致肇事，被告駕駛機車行為顯有過失，
    且其過失行為與被害人胡吳寶玉最後之死亡間顯有相當因果
    關係，已堪認定。核被告所為，係犯刑法第276 條第1 項過
    失致人於死罪。被告於肇事後，在具偵查犯罪權限之公務員
    尚未發覺何人為肇事者前，於承辦本案交通事故之處理警員
    到場處理時，當場承認其為肇事者而願接受裁判，有屏東縣
    政府警察局道路交通事故肇事人自首情形紀錄表在卷可稽，
    是被告之行為符合刑法第62條前段自首之規定，且本院查被
    告並無任何不得減輕之事由，故予以減輕其刑。爰審酌被告
    駕駛機車因有上述過失致發生本件事故，造成被害人胡吳寶
    玉最後因傷重不治死亡及被害人家屬無法彌補之傷痛，犯罪
    情節非輕，被告犯後已坦承犯行，態度尚可，又其已與被害
    人胡吳寶玉之家屬達成和解，有屏東市調解委員會調解書可
    稽，及本件車禍被告所為符合自首規定予以減輕其刑、本件
    車禍發生之原因、經過、本件被告應負過失之程度及被害人
    亦應負過失責任之比例（本院認本件車禍應以駕駛機車之被
    告未注意車前狀況並隨時採取必要之安全措施為肇事之主因
    ；被害人違反道路交通安全規則第134 條第1 、3 款規定穿
    越馬路為肇事次因），並兼衡被告素行、經濟狀況及智識程
    度等一切情狀，量處如主文所示之刑（檢察官具體求刑有期
    徒刑2 月，與被告因本件過失而造成致人於死之損害結果相
    較，其刑度過輕，故本院另為適當刑度之科刑），並諭知易
    科罰金之折算標準如主文所示。另被告前未曾受有期徒刑以
    上刑之宣告，素行尚稱良好，有臺灣高等法院被告前案紀錄
    表1 份在卷可稽，其於本件車禍發生後既已與被害人胡吳寶
    玉之家屬達成和解，則其經此偵、審教訓後，當知所警惕，
    信無再犯之虞，本院認所宣告之刑以暫不執行為適當，併予
    宣告2 年之緩刑期間，以啟自新。
據上論斷，應依刑事訴訟法第273 條之1 第1 項、第299 條第1
項前段，刑法第276 條第1 項、第62條前段、第41條第1 項前段
、第74條第1 項第1 款，刑法施行法第1 條之1 ，判決如主文。
本案經檢察官劉昀到庭執行職務。
中    華    民    國   100    年    9     月    28    日
                  交通法庭    法  官  黃紀錄
以上正本證明與原本無異。
如不服本判決應於收受判決後10日內向本院提出上訴書狀，並應
敘述具體理由；其未敘述上訴理由者，應於上訴期間屆滿後20日
內向本院補提理由書（均須按他造當事人之人數附繕本）「切勿
逕送上級法院」。
中    華    民    國  100     年    9     月    29    日
                              書記官  戴仲敏